【裁判字號】    99,訴,2469
【裁判日期】    990930
【裁判案由】    毒品危害防制條例
【裁判全文】
臺灣臺中地方法院刑事判決              99年度訴字第2469號
公  訴  人  臺灣臺中地方法院檢察署檢察官
被      告  甲○○
上列被告因違反毒品危害防制條例案件，經檢察官提起公訴（99
年度毒偵字第2131號），被告於準備程序中就被訴事實為有罪之
陳述，於聽取當事人之意見後，由本院合議庭裁定由受命法官獨
任以簡式審判程序審理，判決如下：
    主  文
甲○○施用第一級毒品，累犯，處有期徒刑柒月。扣案已使用過
之注射針筒壹支沒收。
    事  實
一、甲○○前曾因竊盜、搶奪等案件，經本院以96年度訴字第38
    05號判決判處應執行有期徒刑1 年6 月（竊盜部分判處有期
    徒刑4 月，2 件搶奪犯行各判處有期徒刑9 月、10月），上
    訴後，經臺灣高等法院臺中分院以96年度上訴字第3159號判
    決上訴駁回確定，又因施用毒品案件，經本院以97年度訴字
    第314 號判決判處有期徒刑1 年確定，上揭罪刑經本院以97
    年度聲字第1431號裁定應執行有期徒刑2 年5 月確定後，送
    監執行，嗣於民國99年3 月14日縮刑期滿執行完畢，仍不知
    悔改。
二、甲○○前因施用毒品案件，經本院以87年度毒聲字第1156號
    裁定送觀察、勒戒後，認無繼續施用毒品傾向，經臺灣臺中
    地方法院檢察署檢察官以87年度偵字第16334 號為不起訴處
    分確定。又因施用毒品案件，由本院以87年度毒聲字第1751
    號裁定送觀察、勒戒後，認有繼續施用毒品傾向，經本院以
    87年度毒聲字第2397號裁定令入戒治處所施以強制戒治1 年
    ，嗣經本院以88年度毒聲字第2259號裁定停止戒治，所餘戒
    治期間付保護管束，於88年10月4 日保護管束期滿未經撤銷
    視為執行完畢，刑期部分另由本院以88年度沙簡字第126 號
    簡易判決判處有期徒刑4 月，於90年6 月22日易科罰金而執
    行完畢。其後，復多次因施用毒品案件，為法院判刑在案。
    詎其仍未戒絕施用毒品惡習，竟基於施用第一級毒品海洛因
    （下稱「海洛因」）之犯意，於99年5 月23日上午9 時許，
    在其位於臺中縣烏日鄉○○○○路1 巷38號之住處內，以將
    海洛因摻水置入注射針筒施打進入人體之方式，施用海洛因
    1 次。嗣於99年5 月26日晚上8 時許，為警持本院核發之搜
    索票前往上開甲○○住處執行搜索時，當場扣得甲○○所有
    已使用過之注射針筒1 支，經警徵得甲○○同意採尿送驗後
    ，檢驗結果呈嗎啡及可待因陽性反應，始悉上情。
三、案經臺中市警察局第三分局報告臺灣臺中地方法院檢察署檢
    察官偵查起訴。
    理  由
一、按被告以外之人於審判外之言詞或書面陳述，除法律有規定
    者外，不得作為證據。前項規定，於法院以簡式審判程序或
    簡易判決處刑者，不適用之，刑事訴訟法第159 條定有明文
    。查本案被告甲○○違反毒品危害防制條例案件，經檢察官
    提起公訴，被告於準備程序中就其所為犯行為有罪之陳述，
    經法官告知簡式審判程序之旨，並聽取公訴人、被告之意見
    後，合議庭裁定由受命法官獨任進行簡式審判程序，且無刑
    事訴訟法第159 條第1 項規定之適用，合先敘明。
二、本院認定被告有罪之證據如下：
（一）被告於警詢、偵訊及本院訊問時自白其有於上揭時地施用
      海洛因之行為綦詳。
（二）被告於上揭為警查獲後，尿液檢驗結果呈海洛因陽性反應
      ，有中山醫學大學附設醫院檢驗科藥物檢測中心尿液檢驗
      報告、委託鑑驗尿液與真實姓名對照表、採證同意書各1
      紙附卷可稽，復有員警職務報告、臺中市警察局第三分局
      搜索、扣押筆錄、扣押物品目錄表、搜索同意書附卷可參
      ，並有扣案之被告所有供其犯上揭所載該次施用第一級毒
      品罪使用之注射針筒1 支可佐，足認被告確有於上揭時地
      施用海洛因之犯行無訛。
（三）又查被告前因施用毒品案件，受上揭事實欄二所示毒品觀
      察勒戒、強制戒治及罪刑宣告情形，有臺灣高等法院被告
      前案紀錄表、臺灣臺中地方法院檢察署刑案資料查註紀錄
      表及全國施用毒品案件紀錄表各1 份在卷可按。依上開說
      明，被告係於第3 次以上犯毒品危害防制條例第10條之罪
      ，依毒品危害防制條例第23條第2 項規定，應依法起訴。
      檢察官予以起訴，即無不合。
（四）綜上卷證，本案事證明確，被告犯行洵堪認定，應予依法
      論科。
三、核被告甲○○所為，係犯毒品危害防制條例第10條第1 項之
    施用第一級毒品罪。被告施用前持有毒品海洛因之低度行為
    ，為其施用之高度行為所吸收，不另論罪。被告前曾受上揭
    事實欄一所載罪刑宣告及刑之執行完畢情形，有臺灣高等法
    院被告前案紀錄表1 紙在卷可稽，其於徒刑執行完畢後，5
    年內故意再犯本案施用毒品犯行，係涉犯有期徒刑以上之罪
    ，為累犯，爰依刑法第47條第1 項規定，加重其刑。爰審酌
    被告犯罪之目的、動機、手段、被告前有多次施用毒品前科
    及素行、被告之品行尚可、智識程度為國中畢業、犯罪所生
    損害及其犯罪後坦認犯行，犯後態度尚佳等一切情狀，量處
    如主文所示之刑，以示懲儆。又扣案已使用過之注射針筒1
    支，為被告所有供其犯本案犯罪使用之物，業經被告供承在
    卷，爰依刑法第38條第1 項第2 款之規定併予宣告沒收之。
四、末查，被告雖於警詢及偵查時供出其持有之海洛因來源係綽
    號「阿肥」之男子所出售，惟經本院查詢後，本件經移送後
    並無任何檢察官指示繼續追查之後續公文，故警方並無依被
    告之供述查出毒品上源「阿肥」男子之資料乙節，此有本院
    99年8 月26日公務電話紀錄表1 份附卷可參，故被告之警詢
    、偵查供述，均未足使警方因而查獲其他正犯或共犯，自不
    該當於毒品危害防制條例第17條第1 項減刑規定之適用，附
    此敘明。
據上論斷，應依刑事訴訟法第273 條之1 第1 項、第299 條第1
項前段，毒品危害防制條例第10條第1 項，刑法第11條前段、第
47條第1 項、第38條第1 項第2 款，判決如主文。
本案經檢察官劉文賓到庭執行職務。
中    華    民    國    99    年    9    月     30    日
                  刑事第十八庭   法  官  胡芷瑜
以上正本證明與原本無異。
如不服本判決，應於收受送達後10日內向本院提出上訴書狀，並
應敘述具體理由；其未敘述上訴理由者，應於上訴期間屆滿後20
日內向本院補提理由書（均須按他造當事人之人數附繕本）「切
勿逕送上級法院」。
                                 書記官  沈慧玲
中    華    民    國    99    年    9    月     30    日
附錄論罪科刑法條全文：
毒品危害防制條例第10條第1 項
施用第一級毒品者，處6 月以上5 年以下有期徒刑。

司法院資訊處製作；財團法人民間司法改革基金會備份。
